臺灣士林地方法院刑事判決　　　　　　　96年度易字第1033號
公　訴　人　臺灣士林地方法院檢察署檢察官
被　　　告　甲○○
上列被告因違反毒品危害防制條例案件，經檢察官提起公訴（96
年度毒偵字第445 號），本院判決如下：
    主  文
甲○○施用第二級毒品，處有期徒刑月，如易科罰金，以新台
幣壹仟元折算壹日，附表編號1 之物均沒收；又施用第二級毒品
，處有期徒刑肆月，如易科罰金，以新台幣壹仟元折算壹日，附
表編號2 、3 、4 之物均沒收，其中附表編號3 殘渣袋內之安非
他命殘渣並銷燬之。應執行有期徒刑陸月，如易科罰金，以新台
幣壹仟元折算壹日，附表編號1 、2 、3 、4 之物均沒收，其中
附表編號3 殘渣袋內之安非他命殘渣並銷燬之。
    事  實
一、甲○○前因施用毒品案件，經裁定送觀察、勒戒後，認無繼
    續施用毒品之傾向，於民國95年3 月29日觀察、勒戒執行完
    畢釋放，並經台灣士林地方法院檢察署（下稱士林地檢署）
    檢察官以94年度毒偵字第2502號不起訴處分確定。詎甲○○
    仍不知悛悔，復基於施用第二級毒品之犯意，於96年2 月5
    日，在臺北縣汐止市○○○街36號2 樓住處，將毒品安非他
    命以吸食器燒烤吸其煙氣之方式，施用毒品安非他命1 次；
    又於同年2 月10日，於同上住處，以上開方式，施用毒品安
    非他命1 次。嗣為警於 (1)96年2 月6 日下午8時許，持搜
    索票前往甲○○上址住處搜索，當場扣得附表編號1 之吸食
    器1 組； (2)同年月12日中午12時10分許，甲○○同意員警
    在上址住處搜索，當場扣得附表編號2 之吸食器1 組； (3)
    同年月14日下午3 時30分許，為警持搜索票前往上址住處搜
    索，當場扣得附表編號3 、4 之殘渣袋15個、玻璃球吸食器
    3 組。
二、案經臺北市政府警察局南港分局及臺北縣政府警察局汐止分
    局報告臺灣士林地方法院檢察署檢察官偵查起訴。
    理  由
壹、程序部分：
    本件被告所犯並非死刑、無期徒刑、最輕本刑為3 年以上有
    期徒刑之罪或高等法院管轄第1 審案件，而被告就被訴事實
    為有罪之陳述，經本院告知簡式審判程序之旨，並聽取檢察
    官、被告之意見後，由本院裁定進行簡式審判程序，核先敘
    明。
貳、實體部分：
一、前揭犯罪事實，業據被告甲○○本院審理時坦承不諱，且被
    告3 次為警查獲後所採集之尿液，經送台灣尖端先進生技醫
    藥股份有限公司（下稱尖端公司）、台灣檢驗科技股份有限
    公司（下稱台灣檢驗公司）以氣相層析質譜儀分析法檢驗結
    果，均呈安非他命類陽性反應等情，有濫用藥物檢驗報告3
    紙附卷可稽（96年度偵字第2474號卷第27頁；96年度毒偵字
    第433 號卷第41頁；96年度毒偵字笫445 號卷第73頁）。按
    個人口服投與甲基安非他命後，其尿液中能否驗出安非他命
    陽性反應，與其投與方式、投與量、個人體質、採尿時間及
    檢測儀器之精密度等有關，一般而言，約70％於口服投與後
    24小時內自尿中排出，約90％於96小時內自尿中排出，從而
    吸食時間距採集尿液時間最長可能不會超過4 日，此有行政
    院衛生署藥物食品檢驗局（下稱藥檢局）81年2 月8 日81
    藥檢壹字第1156號函可參。是被告96年2 月6 日經警採尿送
    驗結果，尿液呈安非他命類陽性反應，與被告自白於同年月
    5 日施用安非他命1 次相符；被告於96年2 月12日、14日先
    後2 次經查獲採尿送驗，尿液呈安非他命類陽性反應，揆諸
    上開藥檢局函施用毒品安非他命後，其尿液檢出毒品安非他
    命成分最長為4 日之意旨，核與被告自白於同年2 月10日施
    用毒品安非他命1 次，之後即未再施用毒品安非他命等情，
    亦不相違。此外，復有附表被告所有供施用毒品安非他命之
    扣案物可資佐證，堪認被告之自白與事實相符，足以採信。
    雖被告於檢察官偵訊時自白於96年2 月6 日被警查獲後尚有
    2 次施用毒品安非他命云云，惟施用之具體時間並未明確陳
    述，無法就相關之證物比較被告該次自白是否屬實，是被告
    該次自白自，尚難採為不利於被告之認定，併此敘明。又被
    告前因施用毒品，經裁定送觀察、勒戒，認無繼續施用毒品
    傾向，於95年3 月29日觀察、勒戒執行完畢釋放，並經士林
    地檢署檢察官不起訴處分確定，有台灣高等法院被告前案紀
    錄表附卷可按，被告於觀察勒戒執行完畢後，5 年內再犯施
    用第二級毒品犯行，堪以認定，應依法論科。
二、查安非他命為毒品危害防制條例第2 條第2 項第2 款所稱之
    第二級毒品。核被告所為，係犯毒品危害防制條例第10條第
    2 項之施用第二級毒品罪，其施用前後持有第二級毒品安非
    他命之低度行為為施用之高度行為所吸收，不另論罪。被告
    2 次施用毒品犯行，犯意各別，行為互異，應分論併罰。檢
    察官起訴認被告於96年2 月上旬某日起至同年月10日止有3
    次施用毒品犯行，惟未具體敘明各次犯罪之時間，而查被告
    僅於96年2 月5 日、同年月10日2 次之施用毒品安非他命，
    俱如前述，而被告96年2 月12日、同年月14日之2 次尿液檢
    驗報告均是證明被告96年2 月10日之施用毒品安非他命之犯
    行，已如前述，檢察官起訴另2 次之犯行，其2 次之尿液檢
    驗報告，實係同1 次之施用毒品安非他命犯行之反應，是依
    檢察官所提之尿液檢驗報告，應認檢察官起訴之另2 次施用
    毒品安非他命犯行，實係同一次之施用毒品犯行，爰不就第
    3 次之犯行為無罪之諭知，併此敘明。爰審酌被告未曾因施
    用毒品經判刑之前科，其經觀察勒戒執行完畢，仍不知悛悔
    ，再為本件犯行，缺乏自制力，顯無改過之意，惟念其施用
    毒品乃戕害自己身心健康，尚未危及他人，犯後於本院審理
    期日已坦承犯行之態度，暨其犯罪之動機、目的及其智識程
    度等一切情狀，分別量處如主文所示之刑，並定其應執行刑
    ，及諭知易科罰金之折算標準。
三、扣案附表編號3 殘渣袋內之安非他命殘渣，依毒品危害防制
    條例第18條第1 項前段規定，不問屬於犯人與否，諭知沒收
    銷燬；扣案附表編號1 至編號4 之物（附表編號3 係包裝袋
    ），均係被告所有，供施用毒品安非他命及分裝毒品安非他
    命所用之物，業經被告供明在卷，爰依刑法第38條第1 項第
    2 款規定，併予宣告沒收。
據上論斷，應依刑事訴訟法第273 條之1 第1 項、第299 條第1
項前段、毒品危害防制條例第10條第2 項、第18條第1 項前段、
刑法第11條、第51條第5 款、第41條第1 項前段、第2 項、第38
條第1 項第2 款，判決如主文。
本案經檢察官陳銘鋒到庭執行職務
中　　華　　民　　國　　96　　年　　6 　　月　　29　　日
                  刑事第四庭法  官  杜惠錦
以上正本證明與原本無異。
如不服本判決，應於判決送達後10日內，向本院提出上訴狀。
                            書記官  蘇彥宇
中　　華　　民　　國　　96　　年　　7 　　月　　3 　　日
附錄本案所犯法條之依據：
毒品危害防制條例第10條
施用第一級毒品者，處 6 月以上 5 年以下有期徒刑。
施用第二級毒品者，處 3 年以下有期徒刑。
附表：
┌──┬───────────┬────────────┐
│編號│扣  案  物  品        │ 數                  量 │
├──┼───────────┼────────────┤
│ 1  │吸食器                │ 壹    組               │
├──┼───────────┼────────────┤
│ 2  │吸食器                │ 壹    組               │
├──┼───────────┼────────────┤
│ 3  │安非他命殘渣袋        │ 壹拾伍個               │
├──┼───────────┼────────────┤
│ 4  │玻璃球吸食器          │     組               │
└──┴───────────┴────────────┘
